【裁判字號】    99,訴,1596
【裁判日期】    990630
【裁判案由】    毒品危害防制條例
【裁判全文】
臺灣臺中地方法院刑事判決             99年度訴字第1596號
公  訴  人  臺灣臺中地方法院檢察署檢察官
被      告  楊隆豊
上列被告因毒品危害防制條例案件，經檢察官提起公訴（99年度
毒偵字第1843號），被告於本院準備程序就被訴犯罪事實為有罪
之陳述，本院於聽取當事人意見後，經合議庭裁定由受命法官獨
任進行簡式審判程序，判決如下：
    主    文
楊隆豊施用第一級毒品，處有期徒刑柒月；又施用第二級毒品，
處有期徒刑伍月；應執行有期徒刑拾月。
    犯罪事實及理由
一、犯罪事實：楊隆豊前因二次施用毒品案件，先後經送觀察、
    勒戒後，因各認無繼續施用毒品之傾向，分別於民國九十年
    九月七日、九十二年二月十二日執行完畢釋放，並經臺灣彰
    化地方法院檢察署檢察官及臺灣臺中地方法院檢察署檢察官
    分別以九十年度偵字第一○六七號、九十一年度毒偵字第三
    一七九號為不起訴處分確定。復於九十三年間因施用第一級
    、第二級毒品案件，經本院以九十四年度訴字第一一○四號
    判處有期徒刑十月、六月，定應執行有期徒刑一年三月在案
    ，因被告不服提起上訴，經臺灣高等法院臺中分院、最高法
    院先後以九十四年度上訴字第二二八一號、九十七年度台上
    字第五七二六號判決駁回其上訴，而告確定（其中施用第二
    級毒品部分已於九十五年十一月十日易科罰金執行完畢），
    嗣經臺灣高等法院臺中分院於九十九年三月十五日以九十九
    年度聲減字第十七號裁定減刑為有期徒刑三月、五月，定應
    執行有期徒刑七月確定。再因施用第一級、第二級毒品案件
    ，經本院於九十六年九月二十九日以九十六年度訴字第二六
    四七號判處有期徒刑九月、三月，應執行有期徒刑十一月確
    定；又因施用第一級毒品案件，經本院於九十七年六月二十
    三日以九十七年度訴字第一八五四號判處有期徒刑七月確定
    。然其猶無法戒絕毒癮，復基於施用第一級毒品及第二級毒
    品之犯意，於九十九年二月五日晚間八、九時許，在其位於
    臺中市○區○○路一二四之二號住處，以摻入香菸及以鋁箔
    紙燒烤之方式，分別施用第一級毒品海洛因與第二級毒品甲
    基安非他命各一次。嗣於九十九年二月六日十八時二十五分
    許，因另涉毒品案件被通緝，為警循線在臺中市○○區○○
    路二段二三三號「大街飯擔」逮捕，並得其同意採集尿液，
    送驗結果呈嗎啡及甲基安非他命陽性反應，而查悉上情，案
    經臺中市警察局第一分局報請臺灣臺中地方法院檢察署檢察
    官偵查起訴。
二、認定犯罪事實所憑之證據：
（一）臺中市警察局第一分局代號與真實姓名對照表、採集尿液
      鑑定同意書、中山醫學大學附設醫院檢驗科藥物檢測中心
      尿液檢驗報告各一紙。
（二）臺灣臺中地方法院檢察署刑案資料查註紀錄表、臺灣高等
      法院被告前案紀錄表（被告前案及素行之認定）。
（三）被告楊隆豊於偵查中、本院準備程序及審理時的自白。
三、核被告楊隆豊所為，係犯毒品危害防制條例第十條第一項之
    施用第一級毒品罪及同條第二項之施用第二級毒品罪。其持
    有第一級毒品海洛因、第二級毒品甲基安非他命，進而施用
    ，其持有第一級毒品海洛因、第二級毒品甲基安非他命之低
    度行為，應分別為其施用之高度行為所吸收，均不另論其持
    有罪。所犯上開二罪犯意各別，罪名亦殊，應分論併罰。爰
    審酌被告前已有多次施用毒品紀錄，有臺灣高等法院被告前
    案紀錄表在卷足參，仍未能戒斷其施用毒品之惡習，猶因施
    用海洛因、甲基安非他命再犯本案，無視於毒品對於自身健
    康之戕害及國家對於杜絕毒品犯罪之禁令，惟審酌施用毒品
    係自戕行為，並未因此危害他人，犯罪手段尚屬平和及坦承
    犯行等一切情狀，各量處如主文所示之刑，並定其應執行之
    刑，以示懲儆。
四、按受徒刑之執行完畢，或一部之執行而赦免後，五年以內故
    意再犯有期徒刑以上之罪者，方為累犯，刑法第四十七條第
    一項定有明文。倘前案尚未執行完畢，後案即不發生累犯之
    問題。所謂執行完畢，在數罪併罰定其應執行刑之案件，必
    須所定之刑執行全部執行完畢，始克相當（最高法院九十九
    年度臺非字第一三一號、九十九年度臺非字第二三號判決意
    旨參照）。經查，被告楊隆豊前於九十三年間因施用第一級
    、第二級毒品案件，經本院以九十四年度訴字第一一○四號
    判處有期徒刑十月、六月，定應執行有期徒刑一年三月在案
    ，因被告不服提起上訴，經臺灣高等法院臺中分院、最高法
    院先後以九十四年度上訴字第二二八一號、九十七年度台上
    字第五七二六號判決駁回其上訴，而告確定，其中施用第二
    級毒品部分已於九十五年十一月十日易科罰金執行完畢。嗣
    再因施用第一級、第二級毒品案件，經本院於九十六年九月
    二十九日以九十六年度訴字第二六四七號判處有期徒刑九月
    、三月，應執行有期徒刑十一月確定；又因施用第一級毒品
    案件，經本院於九十七年六月二十三日以九十七年度訴字第
    一八五四號判處有期徒刑七月確定。上開於九十三年間所犯
    施用第一級、第二級毒品案件，嗣經臺灣高等法院臺中分院
    於九十九年三月十五日以九十九年度聲減字第十七號裁定減
    刑為有期徒刑三月、五月，定應執行有期徒刑七月確定，並
    接續於前揭所犯施用第一級、第二級毒品二罪所處應執行有
    期徒刑十一月及施用第一級毒品罪所處有期徒刑七月後執行
    ，徒刑起算日為一○○年八月七日，執行期滿日應為一○○
    年九月六日等情，有被告臺灣高等法院前案紀錄表在卷可稽
    。是依前揭說明，其前於九十三年間所犯施用第一級、第二
    級毒品二罪所處應執行有期徒刑不能認已執行完畢，而被告
    係在該二罪執行完畢前（即一○○年九月六日）之九十九年
    二月五日即犯本件有期徒刑以上之二罪，尚不合於刑法第四
    十七條第一項累犯之要件，是公訴意旨認被告本件施用第一
    級毒品海洛因、第二級毒品甲基安非他命犯行均構成累犯，
    並請求依刑法第四十七條第一項規定加重其刑，容有誤會，
    附此敘明。
五、依刑事訴訟法第二百七十三條之一第一項、第二百九十九條
    第一項前段、第三百十條之二、第四百五十四條第一項，毒
    品危害防制條例第十條第一項、第二項，刑法第十一條、第
    五十一條第五款，判決如主文。
本案經檢察官甲○○到庭執行職務。
中    華    民    國    99    年    6    月    30    日
                  刑事第八庭  法  官 許金樹
以上正本證明與原本無異。
如不服本判決，應於收受送達後十日內向本院提出上訴書狀（應
敘述具體理由並附繕本）。
上訴書狀如未敘述理由，應於上訴期間屆滿後二十日內補提理由
書於本院。
                              書記官 王崑煜
中    華    民    國    99    年    6     月    30    日
附錄論罪科刑法條：
毒品危害防制條例第10條
施用第一級毒品者，處 6 月以上 5 年以下有期徒刑。
施用第二級毒品者，處 3 年以下有期徒刑。

司法院資訊處製作；財團法人民間司法改革基金會備份。
